【裁判字號】    89,易,2646
【裁判日期】    891128
【裁判案由】    竊盜等
【裁判全文】
臺灣桃園地方法院刑事判決                        八十九年度易字第二六四六號
    公  訴  人    臺灣桃園地方法院檢察署檢察官
    被      告    乙○○
右列被告因竊盜等案件，經檢察官提起公訴（八十九年度偵字第一四五九０號），本
院判決如左：
    主  文
乙○○被訴竊盜部分無罪。被訴侵入住宅部分公訴不受理。
    理  由
壹、無罪部分：
一、公訴意旨略以：乙○○意圖為自己不法之所有，於民國（下同）八十九年九月二
    十三日下午四時許，無故侵入中壢市○○○街三十一號二樓甲○○住處（侵入住
    宅部分詳見後述），毀越其後陽台門扇，竊取甲○○所有之冷氣機一台，約值新
    台幣五千元，尚未得手正欲離去時，為甲○○之兄李再佑發覺報警查獲，因認被
    告乙○○涉有刑法第三百二十一條第一項第二款、第二項加重竊盜未遂罪嫌云云
    。
二、按犯罪事實應證據認定之，無證據不得推定其犯罪事實；又不能證明被告犯罪者
    ，應諭知無罪之判決，刑事訴訟法第一百五十四條、第三百零一條第一項分別定
    有明文。
三、公訴意旨認被告乙○○涉犯竊盜罪嫌，無非以被告進入被害人之住處，且被害人
    之冷氣機被搬離冷氣孔而放置在椅子上為論據。訊據被告乙○○矢口否認右揭犯
    行，辯稱：伊坦承有進入屋內，然並非為了竊盜而進入，且冷氣機亦非伊一人所
    能搬動等語。
四、經查：（一）證人即被害人甲○○對於本院詢問：「被告是在你們一樓做什麼工
    作？」，「他是作一樓後面加蓋的鐵皮屋」；「你二樓住處前後面陽台是否均有
    窗戶？」，「有」；「你後面陽台窗戶有無關」，「有留小縫」；「你冷氣是放
    在何處？」，「房子前半部靠近路邊」；「冷氣是否你整修時搬下來的？」，「
    不是。」；「是被告搬下來的？」，「我們上去只看到冷氣被搬下來。其他的因
    為我們還沒有進去住，所以沒有東西。」；「你哥哥進去時被告剛好離去？」，
    「是的。」；「也沒有辦法證明這個冷氣是被告搬的？」，「沒有辦法」（詳見
    本院八十九年十一月十四日審理筆錄），縱然被告無故侵入被害人住處之行為可
    議，然被害人之住處因尚未住進，所以屋內除了冷氣機之外空無一物，難以理解
    被告進入屋內是否意圖為自己不法之所有而竊盜，且並沒有證據證明被告意圖為
    自己不法之所有將冷氣機搬下來放置在屋內。（二）一台冷氣機之重量非輕，衡
    諸常情，要一個人獨自將冷氣機從冷氣孔搬下來，顯無可能，且被告是到一樓施
    工，其到現場之時並無攜帶冷氣機，則其如何攜離，一樓之屋主難道不會懷疑嗎
    ，到時候被告如何自圓其說呢？其又如何自二樓將冷氣搬走呢。（三）被害人之
    兄發現冷氣機沒在冷氣孔到現場時，當時被告是在住家後面陽台，並未發覺被告
    有搬遷冷氣機之任何證據，且被害人住家門窗並未關閉，任何人均可能進入，實
    無證據足證被告有竊取冷氣機之行為及意圖。綜上所述，被告坦承進入被害人之
    住處，然並無證據證明被告有意圖為自己不法之所有而竊取該冷氣機，衡諸各項
    證據，被告所辯並無竊盜之意圖，應可採信。此外，復查無其他積極證據，足以
    證明被告乙○○涉犯公訴意旨所認之刑法第三百二十一條第二款、第二項之罪名
    ，既不能證明被告犯罪，自應諭知被告無罪之判決。
貳、不受理部分：
一、按告訴乃論之罪，告訴人於第一審辯論終結前得撤回其告訴，再告訴經撤回者，
    法院應諭知不受理之判決，刑事訴訟法第二百三十八條第一項、第三百零三條第
    三款分別定有明文。
二、本件公訴意旨略以：乙○○於八十九年九月二十三日十六時許，無故侵入中壢市
    ○○○街三十一號二樓甲○○住處，因認被告乙○○涉有第三百零六條侵入住宅
    罪嫌，惟查此項罪名依同法第三百零八條項規定，須告訴乃論，茲據告訴人即甲
    ○○聲請撤回告訴，依照前開法條之規定，逕行諭知不受理之判決。
據上論斷，應依刑事訴訟法第三百零一條第一項、第三百零三條第三款，判決如主文
。
本案經檢察官魏雯祈到庭執行職務。
中      華      民      國     八十九    年     十一    月    二十八    日
                                臺灣桃園地方法院刑事第二庭
                                      法  官  張  益  銘
右正本證明與原本無異。
如不服本判決，應於判決送達後十日內向本院提出上訴狀( 應附繕本 )，上訴於
臺灣高等法院。
                                    書記官   黃文琪
中        華        民        國   八十九   年   十一   月    三十    日


司法院資訊處製作；財團法人民間司法改革基金會備份。
